臺灣雲林地方法院民事判決
109年度訴字第757號
原      告  雲林縣政府

法定代理人  張麗善  
訴訟代理人  康志遠律師
被      告  程利康  
上列當事人間請求排除侵害事件，本院於民國110年4月7日言詞
辯論終結，判決如下：
    主  文
被告應將原告所有坐落雲林縣○○市○○段0000地號土地上如雲林縣
斗六地政事務所民國110年1月18日土地複丈成果圖即附圖所示編
號1408(1)、面積31平方公尺（門牌號碼：雲林縣○○市○○街000巷
0號）之建物拆除，並將上開建物占用之土地返還原告。
被告應給付原告新臺幣12,123元，及其中新臺幣735元自民國105
年10月13日起，其中新臺幣735元自民國106年4月5日起，其中新
臺幣735元自民國106年9月16日起，其中新臺幣735元自民國107
年3月9日起，其中新臺幣735元自民國107年9月21日起，其中新
臺幣735元自民國108年3月20日起，其中新臺幣1,125元自民國10
8年8月31日起，其中新臺幣3,255元自民國109年3月7日起，其中
新臺幣3,333元自民國109年8月29日起，均至清償日止，按週年
利率百分之5計算之利息。
被告應按月給付原告自民國109年7月1日起至第1項土地返還原告
之日止，依所占用土地面積31平方公尺及當期土地申報地價年息
百分之5計算之補償金，及原告通知繳納函送達被告之日後一個
月起至清償日止，按週年利率百分之5計算之利息。
原告其餘之訴駁回。
訴訟費用由被告負擔。
本判決第1項及第2項部分，於原告分別以新臺幣274,867元、新
臺幣4,041元供擔保後，得假執行。
原告其餘假執行之聲請駁回。
    事實及理由
一、原告方面：
　　㈠緣原告所有坐落雲林縣○○市○○段0000地號土地（下稱系爭
      土地），而被告在系爭土地上建有如雲林縣斗六地政事務
      所民國110年1月18日土地複丈成果圖即附圖（下稱附圖）
      所示編號1408（1）、面積31平方公尺（門牌號碼：雲林
      縣○○市○○街000巷0號）建物（下稱系爭建物），而無權占
      用系爭土地並搭蓋鐵皮屋，前經原告提起訴訟請求拆屋還
      地，經鈞院以100年度訴字第265號民事判決（下稱前案確
      定判決），判決被告應將該判決附圖所示B1部分、面積85
      平方公尺木造鐵皮屋拆除，惟就原告請求被告拆除前案確
      定判決附圖所示編號C1、D1建物，鈞院以被告占用該部分
      土地符合雲林縣縣有財產管理自治條例第35條第1項第2款
      前段規定，且原告未提出證據說明被告承租系爭土地有何
      妨礙區域計畫或都市計畫之情事，原告自應同意被告承租
      前案確定判決附圖所示編號C1、D1部分土地，被告非無權
      占有等為由，駁回原告此部分之訴。
　　㈡前案判決確定後，被告拆除該案確定判決附圖所示編號B1
      部分建物，並向原告申請承租該案確定判決附圖所示編號
      C1、D1部分土地，經原告函請被告繳納該案確定判決附圖
      所示編號B1、C1及D1部分土地之使用補償金，被告繳納完
      畢後，由原告與被告就該案確定判決C1、D1部分土地簽訂
      雲林縣縣有基地租賃契約，租期為101年7月1日至102年12
      月31日，租期屆滿前，被告向原告申請續租，原告再與被
      告就前案確定判決附圖所示編號C1、D1部分土地簽訂縣有
      基地租賃契約，租期為103年1月1日至104年12月31日；上
      開租賃契約租期屆滿後，因系爭土地有納入區域整體規劃
      之必要，故原告不再續租系爭土地予被告，後被告向原告
      申請續租，原告於105年8月15日函覆稱本件不符承租要件
      且基於相鄰公有地整體規劃作法一致之考量而不同意續租
      ，原告復於105年9月9日、105年9月29日、105年12月29日
      、106年2月24日、106年3月29日、106年7月5日、106年8
      月11日、107年2月1日、107年8月16日、108年2月13日、1
      08年3月15日、108年7月4日、108年7月31日、109年1月3
      日、109年2月3日以函文（原證6）向被告表示：「因系爭
      土地整體規劃中而無法同意續租」、「雲林縣國民運動中
      心係坐落於旨揭土地旁，預定於今（108）7月試營運，為
      配合該區整體規劃利用，歉難出租旨揭土地予台端」、「
      要求被告儘速繳納無權占有系爭土地之土地使用補償金」
      、「請求被告儘速騰空地上物返還土地」、「台端如仍遲
      不繳納且未騰空返還土地，本府將依法排除侵害及追收使
      用補償金」等意旨，惟被告至今仍未拆除地上物並將前案
      確定判決附圖所示編號C1、D1部分返還原告，且未繳納無
      權占用系爭土地如前案確定判決附圖所示編號C1、D1部分
      之使用補償金。
　　㈢原告認系爭土地已有公共用途之規劃，現計劃作為斗六市
      衛生所或山線社區心理衛生中心之用地，故租期屆滿後無
      法將系爭土地繼續出租予被告，且依修正後雲林縣縣有財
      產管理自治條例第35條第1項第2款須經原告審核才得以出
      租，原告既已不同意出租，則被告自105年1月1日起即應
      屬無權占用前案確定判決附圖所示編號C1、D1建物占用之
      土地及其他建物擴建占用之土地，因而提起本件訴訟，請
      求被告拆除地上物並返還土地予原告以及繳納無權占用期
      間之使用補償金。
　　㈣按「所有人，於法令限制之範圍內，得自由使用、收益、
      處分其所有物，並排除他人之干涉」、「所有人對於無權
      占有或侵奪其所有物者，得請求返還之。對於妨害其所有
      權者，得請求除去之。有妨害其所有權之虞者，得請求防
      止之」，民法第765條、第767條第1項定有明文；次按「
      非公用不動產之出租，依下列規定辦理：二、在民國八十
      二年七月二十一日前被占建房屋之基地，如不妨礙區域計
      畫或都市計畫，且經本府審核土地利用情況得以出租者，
      追收占用期間使用補償金後予以出租」，雲林縣縣有財產
      管理自治條例第35條第1項第2款定有明文；末按「無權占
      用使用補償金之計收，除其他法令另有規定外，適用本原
      則之規定，其追收範圍、計收基準、寄單日期、遲延利息
      、催繳程序如下：（二）計收基準：1.占用土地，依本縣
      縣有基地每年之租金率，不分使用分區，一律按收租當期
      土地申報地價年息百分之五計收使用補償金，該租金率調
      整時，並隨同調整」，雲林縣公有不動產被占用處理原則
      第7條第2項定有明文。
　　㈤兩造對於系爭土地上如前案確定判決附圖所示編號C1、D1
      部分之租賃契約，租賃期間為自101年7月1日至104年12月
      31日止，而租賃契約已載明「租期屆滿時，租賃關係即行
      終止，乙方不另通知。甲方如有繼續租用必要，應於租期
      屆滿一個月前提出書面申請，經乙方書面同意續租後，辦
      理換約續租事宜。如未經乙方書面同意繼續出租，甲方即
      應回復原狀交還土地，並不得向乙方要求任何補償；若甲
      方未經辦妥換約續租而仍為使用者，應逕受強制執行並負
      損害賠償責任及繳納使用補償金，且不得主張民法第四百
      五十一條規定及其他異議」等語，以及依最高法院55年臺
      上字第276號判決要旨：「…故於訂約之際，訂明期滿後絕
      不續租，或續租應另訂契約者，仍難謂不發生阻止續約之
      效力」，原告與被告間租賃關係已消滅，被告在系爭土地
      上建有如前案確定判決附圖所示編號C1、D1部分建物及該
      建物擴建之建物，被告應屬無權占有系爭土地。
　　㈥另前案確定判決雖於理由中載明被告占用該案確定判決附
      圖所示編號C1、D1部分土地符合雲林縣縣有財產管理自治
      條例第35條第1項第2款前段規定，且原告未提出證據說明
      被告承租系爭土地有如何妨礙區域計畫或都市計畫之情事
      ，原告自應同意被告承租如該案確定判決附圖所示編號C1
      、D1部分土地等語，然而系爭土地位於雲林縣國民運動中
      心旁，其有為區域整體規劃之必要而須收回，且現計劃作
      為斗六市衛生所或山線社區心理衛生中心之用地，如讓被
      告繼續使用系爭土地，將會妨礙該區域整體規劃以及機關
      之設置，且租賃契約之特約事項亦已載明「案內土地目前
      正研議變更為公共設施用地」等語，又雲林縣縣有財產管
      理自治條例第35條第1項第2款已修正為「經原告審核土地
      利用情況得以出租者，並追收占用期間使用補償金後，予
      以出租」，即原告對於出租土地有同意與否之裁量權，原
      告既依上開理由不同意繼續出租系爭土地，被告自不得再
      主張原告必須與其訂立租賃契約，則被告仍屬無權占有系
      爭土地。　
　　㈦被告在系爭土地上建有如附圖所示系爭建物，是否依108年
      6月3日修正前之雲林縣縣有財產管理自治條例第35條第1
      項第2款規定，原告即有出租系爭土地予被告之義務，原
      告表示意見如下：
　　　⒈臺灣高等法院臺南分院103年度上字第220號債務人異議
        之訴事件（原證13），其基礎事實為被上訴人（即本件
        原告）持民事確定判決請求上訴人拆屋還地，上訴人提
        起債務人異議之訴，其一審法院為上訴人敗訴判決，上
        訴人提起上訴，並主張依國有財產法第42條第1項第2款
        及雲林縣縣有財產管理自治條例第35條第1項第2款規定
        ，非公用不動產於82年7月21日前被占建房屋，如不妨
        礙區域計畫或都市計畫，追收占用期間使用補償金後予
        以出租，而該案判決，駁回上訴，就上訴人主張之雲林
        縣縣有財產管理自治條例第35條第1項規定，判決理由
        略為：「按【非公用財產類不動產之出租，得以標租方
        式辦理。但合於民國八十二年七月二十一日前已實際使
        用，並願繳清歷年使用補償金者，得逕予出租。】；【
        在民國八十二年七月廿一日前被占建房屋之基地，如不
        妨礙區域計畫或都市計畫，追收占用期間使用補償金後
        予以出租。出租土地面積空地部分不得超過基層建築面
        積之一倍。…第1項第2款規定之追收占用期間使用補償
        金，按歷年租金標準追收最近五年。」國有財產法第42
        條第1項第2款及雲林縣縣有財產管理自治條例第35條第
        1項第2款、第3項雖分別定有明文。然上開規定，僅係
        公產管理機關出租非公用不動產時，就承租人資格條件
        之限制，而非對該機關負有出租義務之規定。亦即上訴
        人固得依前開規定申請承租，但是否准許，仍須經受理
        機關之審查，非謂一經申請，被上訴人即須負出租公有
        土地之義務，而無斟酌准駁之權。是以公有土地之出租
        係屬私經濟行為，應受契約自由原則之支配，公產管理
        機關就公有土地占用人所為承租之要約，自有決定承諾
        出租與否之自由，並不負承諾出租之義務（最高法院86
        年度臺上字第2205號、88年度臺上字第1868號、100年
        度臺上字第1132號民事裁判意旨參照）。上訴人主張其
        已依原審99年度訴字第489號民事判決給付被上訴人自9
        4年12月1日起至103年5月15日止，占有使用系爭土地所
        獲得相當於租金之利益，並經向被上訴人申請承租系爭
        土地占有使用部分，其即有權占有使用系爭土地云云，
        尚非可採」。
　　　⒉依前揭判決理由，在國有財產法第42條第1項第2款及（
        修正前）雲林縣縣有財產管理自治條例第35條第1項第2
        款之規定下，政府機關仍有承諾出租與否之自由，非一
        符合法規所載情事即有承諾出租之義務。
　　　⒊另前揭判決所爰引之最高法院民事裁判意旨（最高法院8
        6年度臺上字第2205號、88年度臺上字第1868號、100年
        度臺上字第1132號民事裁判，詳原證14），各裁判之理
        由略為：
　　　　⑴最高法院86年度臺上字第2205號民事判決理由：「惟
          按稱租賃者，謂當事人約定，一方以物租與他方使用
          收益，他方支付租金之契約，民法第四百二十一條定
          有明文。是租賃為契約之一種，必須雙方當事人意思
          表示一致，始得成立。而政府機關依據法令管理公有
          財產，雖係基於公法處理公務，但其與他人間就該項
          公有財產所發生之租賃關係，則屬私法上之契約關係
          ，他人與政府機關因租用公有土地所發生爭執，屬於
          私權之糾紛。而政府機關基於私法關係所為之行為，
          係屬私法上之行為，不得視為基於公法上權力服從關
          係所為之處分。他人承租公有土地，純屬私法上租賃
          關係，其契約之成立與否，自應以民法為依據。又公
          有土地占用人依國有財產法第四十二條第一項第二款
          申請承租該占用之公有土地，不過得據該規定申請承
          租而已，是否准許仍須經受理機關之審查，非謂一經
          占用人之申請，公產管理機關即須負出租公有土地之
          義務，而無斟酌准駁之權，是以公有土地之出租係屬
          私經濟行為，應受契約自由原則之支配，公產機關就
          公有土地占用人所為承租之要約，自有決定承諾出租
          與否之自由，並不負應承諾出租之義務。而臺灣省省
          有財產管理規則第三十七條第一項第二款係就公產機
          關出租非公用不動產時，就承租人資格條件之限制，
          而非對公產機關負有出租義務之規定」。
　　　　⑵最高法院88年度臺上字第1868號民事判決理由：「臺
          灣省省有財產管理規則第三十七條第一項固規定「非
          公用不動產之出租依左列規定辦理……二、在民國五十
          九年三月廿七日前被占建房屋，如不妨礙都市計畫，
          追收占用期間使用補償金後予以出租」，但此乃公產
          管理機關出租非公用不動產時，就承租人資格條件之
          限制，而非對該機關負有出租義務之規定。亦即上訴
          人固得依前開規定申請承租，但是否准許，仍須經受
          理機關之審查，非謂一經申請，國有財產局或被上訴
          人即須負出租公有土地之義務，而無斟酌准駁之權。
          是以公有土地之出租係屬私經濟行為，應受契約自由
          原則之支配，公產管理機關就公有土地占用人所為承
          租之要約，自有決定承諾出租與否之自由，並不負承
          諾出租之義務」。
　　　　⑶最高法院100年度臺上字第1132號民事判決理由：「惟
          租賃係契約之一種，必須雙方當事人意思表示一致，
          始得成立；而國有財產其非公用財產類之不動產，合
          於國有財產法第四十二條第一項第二款之規定者，其
          實際使用人固非不得依該條款規定申請租用，但既未
          強制國有財產之管理機關必須與之成立租賃，是故上
          訴人就系爭土地縱合於上開條款規定得申請租用之條
          件，但被上訴人仍非無斟酌准駁之權。國有財產法第
          四十二條第一項之規定，並未課予被上訴人與上訴人
          強制締約之義務，…又按國有財產法第四十二條第一
          項第二款之規定，不過得據以申請租用而已，而非對
          該管理機關負有出租義務之強制規定，其是否准許，
          仍須經受理機關之審查，非謂一經申請，即須負出租
          之義務，而無斟酌准駁之權。是以非公用國有土地之
          出租係屬私經濟行為，應受契約自由原則之支配，管
          理機關就非公用國有土地占用人所為承租之要約，自
          有決定承諾出租與否之自由，並不負承諾出租之義務
          」。　　　
　　　⒋上開實務見解，均認國有財產法等相關規定，均非課與
        政府機關有強制出租非公用土地之義務，且最高法院88
        年度臺上字第1868號民事判決中論及之臺灣省省有財產
        管理規則第三十七條第一項之規定：「非公用不動產之
        出租依左列規定辦理……二、在民國五十九年三月廿七日
        前被占建房屋，如不妨礙都市計畫，追收占用期間使用
        補償金後予以出租」，其文字與修正前雲林縣縣有財產
        管理自治條例第35條第1項第2款規定幾乎相同，最高法
        院亦認其規定非使政府機關負有出租義務，政府機關仍
        有選擇是否出租之自由。
　　　⒌原告審酌上開實務見解，因而修正雲林縣縣有財產管理
        自治條例第35條第1項第2款規定，使其文義更能符合裁
        量權限意旨，則修正前規定，縱未如修正後規定記載「
        經本府審核土地利用情況得以出租者」等文字，然依前
        揭實務見解，原告仍有斟酌並為准駁被告申請承租之權
        限。　　　　　
　　　⒍綜上，本件事實縱應適用108年6月3日修正前之雲林縣縣
        有財產管理自治條例第35條第1項第2款規定，且被告確
        有符合雲林縣縣有財產管理自治條例第35條第1項第2款
        所載之「在民國八十二年七月二十一日前被占建房屋之
        基地」，然原告仍有選擇是否出租系爭土地之自由，非
        被告申請續租，即強制原告須與被告訂立租賃契約，原
        告既已向被告表示反對繼續出租系爭土地，兩造間對於
        系爭土地已無租賃關係存在，被告自屬無權占用系爭土
        地。
　　㈧原告前於起訴狀中已載明：「兩造對於系爭土地C1、D1部
      分之租賃契約，租賃期間為自101年7月1日至104年12月31
      日止，而租賃契約已載明『租期屆滿時，租賃關係即行終
      止，乙方不另通知。甲方如有繼續租用必要，應於租期屆
      滿一個月前提出書面申請，經乙方書面同意續租後，辦理
      換約續租事宜。如未經乙方書面同意繼續出租，甲方即應
      回復原狀交還土地，並不得向乙方要求任何補償；若甲方
      未經辦妥換約續租而仍為使用者，應逕受強制執行並負損
      害賠償責任及繳納使用補償金，且不得主張民法第四百五
      十一條規定及其他異議』等語，以及依最高法院55年臺上
      字第276號判決要旨：『…故於訂約之際，訂明期滿後絕不
      續租，或續租應另訂契約者，仍難謂不發生阻止續約之效
      力』，原告與被告間租賃關係已消滅，被告在系爭土地C1
      、D1部分上建有地上物，被告應屬無權占有系爭土地」，
      意即租期屆滿時兩造未辦理續約，被告即屬無權占用系爭
      土地，另依最高法院104年度臺上字第1637號民事裁定（
      原證15），其理由略為：「系爭契約第二條第二項約定『
      租期屆滿時，租賃關係即行消滅，乙方不另通知，甲方如
      有意續租，應於租期屆滿前一個月，向乙方申請換約續租
      ，逾期未換約，視為無意續租。甲方未辦理續約仍為使用
      ，即為無權占用，應繳納使用補償金，並不得主張民法第
      四百五十一條之適用及其他異議…』，所稱『逾期未換約』係
      指上訴人未於約定期限申請續租換約或兩造未完成續約手
      續二種情形，雖上訴人於約定期限申請續租換約，然被上
      訴人並無與上訴人續約之義務，仍有續約與否之決定權。
      且系爭契約既明載續租換約之手續，約定未辦理完成換約
      手續即屬無權占有，無民法第四百五十一條規定之適用，
      乃預為阻止續約之約定，並無顯失公平之情，與民法第二
      百四十七條規定之要件不合」，意即承租人縱申請續租換
      約，然如出租人不同意而未完成續約手續，仍依約阻止發
      生續約效力。因此，被告雖繼續占用系爭土地，且主張其
      已多次申請續租（被證八），然因兩造間租期屆滿後，原
      告不同意出租而未完成續約手續，兩造間租賃關係仍為消
      滅而不發生繼續契約之效力，被告對於系爭土地仍無占有
      權源，自屬無權占有。
　　㈨系爭土地已納入區域整體規劃之證明公文及相關規劃文件
      ，則同110年1月8日陳報狀，即詳如原證7與原證12，原告
      已將系爭土地規劃為山線社區心理衛生中心之用地，以就
      近提供山線民眾心理健康促進、精神疾病防治、自殺防治
      及酒（網）癮防治等服務資源。
    ㈩並聲明：
      ⒈被告應將原告所有坐落雲林縣○○市○○段0000地號土 地上
        如雲林縣斗六地政事務所110年1月18日土地複丈成果圖
        即附圖所示編號1408(1)、面積31平方公尺（門牌號碼
        ：雲林縣○○市○○街000巷0號）之建物拆除，並將上開建
        物占用之土地返還原告。
      ⒉被告應給付原告新臺幣(下同)29,373元，即其中3,255元
        自105年10月13日起，其中3,255元自106年4月5日起，
        其中3,255元自106年9月16日起，其中3,255元自107年3
        月9日起，其中3,255元自107年9月21日起，其中3,255
        元自108年3月20日起，其中3,255元自108年8月31日起
        ，其中3,255元自109年3月7日起，其中3,333元自109年
        8月29日起，均至清償日止，按週年利率百分之5計算之
        利息。
      ⒊被告應按月給付原告自109年7月1日起至第1項土地返還
        原告之日止，依所占用土地面積31平方公尺及當期土地
        申報地價年息百分之5計算之補償金，及原告通知繳納
        函送達被告之日後一個月起至清償日止，按週年利率百
        分之5計算之利息。
      ⒋訴訟費用由被告負擔。
      ⒌原告願供擔保，請准宣告假執行。　　　　　
二、被告則以：
　　㈠同意搬離系爭建物，返還該建物占用原告之土地。
　　㈡同意給付雲林縣縣有財產管理自治條例於108年6月3日修正
      施行日起至今相當於租金之不當得利。
　　㈢108年6月3日前兩造就系爭土地之法律關係仍受前案確定判
      決之既判力拘束，原告有出租土地予被告之義務，原告違
      反該義務不與被告訂約，則被告占有使用系爭土地即無不
      當得利。
三、本院之判斷：
　　㈠本件被告同意搬離系爭建物，返還該建物占用原告之土地
      ，應認為係對原告主張其所有之系爭建物無權占有系爭土
      地上之事實為自認，僅不願意自行拆除系爭建物，然按「
      所有人，於法令限制之範圍內，得自由使用、收益、處分
      其所有物，並排除他人之干涉」、「所有人對於無權占有
      或侵奪其所有物者，得請求返還之。對於妨害其所有權者
      ，得請求除去之。有妨害其所有權之虞者，得請求防止之
      」，民法第765條、第767條第1項定有明文，故依法被告
      仍有自行拆除系爭建物並返還土地之義務，則原告請求被
      告拆除系爭建物，並返還該建物所占用如附圖所示編號14
      08⑴、面積31平方公尺土地，即屬有據。
　　㈡被告同意給付雲林縣縣有財產管理自治條例於108年6月3日
      修正施行日起至今相當於租金之不當得利，係對本院卷㈡
      第95頁原告所提此部分不當得利金額之請求為認諾。查被
      告應給付原告108年1月1日至6月30日（181日）之金額為3
      ,255元，其中108年6月3日至6月30日（28日）之不當得利
      金額為504元（3,255×28/181＝504，元以下四捨五入，下
      同)，即原告請求被告給付108年6月3日至6月30日之金額5
      04元及自108年8月31日起至清償日止，按週年利率百分之
      5計算之利息，為有所據；另原告請求被告給付108年7月1
      日至108年12月31日之不當得利3,255元及自109年3月7日
      起至清償日止，按週年利率百分之5計算之利息；109年1
      月1日至109年6月30日之不當得利3,333元及自109年8月29
      日起至清償日止，按週年利率百分之5計算之利息，亦屬
      有憑。
　　㈢至於原告請求如本院卷㈡第95頁所示105年1月1日至108年6
      月2日之不當得利，為被告所否認，並以前詞抗辯。查兩
      造間就系爭土地上系爭建物之拆除及土地之返還經前案判
      決確定，該判決理由內載明被告占用該案確定判決附圖所
      示編號C1、D1部分土地（20平方公尺、4平方公尺，合計2
      4平方公尺）符合雲林縣縣有財產管理自治條例第35條第1
      項第2款前段規定，且原告未提出證據說明被告承租系爭
      土地，有如何妨礙區域計畫或都市計畫之情事，原告自應
      同意被告承租如該案確定判決附圖所示編號C1、D1部分土
      地，本件原告請求之本院卷㈡第95頁所示105年1月1日至10
      8年6月2日之不當得利雖非該案確定判決既判力效力所及
      ，然在該案判決確定後至雲林縣縣有財產管理自治條例10
      8年6月3日修正施行前，不論該判決之法律見解是否有當
      ，原告仍應依該案確定判決之理由出租該案附圖所示編號
      C1、D1部分土地（20平方公尺、4平方公尺，合計24平方
      公尺）始符合誠信原則，然原告拒絕與被告就此期間訂立
      該部分土地之租約，應認原告明示拒絕被告所為租金之給
      付，而不得再請求被告給付；另前案確定判決理由內認定
      被告就附圖所示編號C1、D1部分有占有權源之土地面積合
      計僅24平方公尺，然本件被告在系爭土地上之系爭建物占
      有系爭土地之面積為31平方公尺，顯見被告有於前案確定
      判決後就建物再為增建7平方公尺，就此增建部分面積不
      在前案確定判決認定被告有權占有範圍內，被告就此部分
      增建面積占用之土地仍有不當得利。則原告請求被告給付
      105年1月1日起至108年6月2日止之不當得利中，僅就其中
      7平方公尺部分為有理由，則僅有：
      ⑴105年1月1日起至105年6月30日止之不當得利金額為735 
        元(計算式：3,255元×7㎡/31㎡＝735元)，及自105年10月1
        3日起至清償日止，按週年利率百分之5計算之利息。
      ⑵105年7月1日起至105年12月31日止之不當得利金額為735
        元(計算式：3,255元×7㎡/31㎡＝735元)，及自106年4月5
        日起至清償日止，按週年利率百分之5計算之利息。
      ⑶106年1月1日起至106年6月30日止之不當得利金額為735
        元(計算式：3,255元×7㎡/31㎡＝735元)，及自106年9月16
        日起至清償日止，按週年利率百分之5計算之利息。
      ⑷106年7月1日起至106年12月31日止之不當得利金額為735
        元(計算式：3,255元×7㎡/31㎡＝735元)，及自107年3月9
        日起至清償日止，按週年利率百分之5計算之利息。
      ⑸107年1月1日起至107年6月30日止之不當得利金額為735
        元(計算式：3,255元×7㎡/31㎡＝735元)，及自107年9月21
        日起至清償日止，按週年利率百分之5計算之利息。
      ⑹107年7月1日起至107年12月31日止之不當得利金額為735
        元(計算式：3,255元×7㎡/31㎡＝735元)，及自108年3月20
        日起至清償日止，按週年利率百分之5計算之利息。
      ⑺108年1月1日起至108年6月2日止之不當得利金額為621元
        (計算式：(3,255元-504元)×7㎡/31㎡＝621元)，及自108
        年8月31日起至清償日止，按週年利率百分之5計算之利
        息。
       逾此部分之請求即屬無憑，應予駁回。另原告請求被告
       應給付自109年7月1日起至被告將附圖所示編號1408(1)
       部分，面積31平方公尺之系爭建物拆除，將系爭土地返
       還原告之日止，按收租當期土地申報地價年息百分之5計
       算之土地無權占用使用補償金，亦屬有據。
四、綜上，原告基於無權占有及不當得利法律關係，請求被告拆
    除系爭土地上之系爭建物，並將系爭建物占用之土地返還予
    原告。另請求被告給付105年1月1日起至105年6月30日止之
    不當得利金額為735元及自105年10月13日起至清償日止，按
    週年利率百分之5計算之利息；105年7月1日起至105年12月3
    1日止之不當得利金額為735元及自106年4月5日起至清償日
    止，按週年利率百分之5計算之利息；106年1月1日起至106
    年6月30日止之不當得利金額為735元及自106年9月16日起至
    清償日止，按週年利率百分之5計算之利息；106年7月1日起
    至106年12月31日止之不當得利金額為735元及自107年3月9
    日起至清償日止，按週年利率百分之5計算之利息；107年1
    月1日起至107年6月30日止之不當得利金額為735元及自107
    年9月21日起至清償日止，按週年利率百分之5計算之利息；
    107年7月1日起至107年12月31日止之不當得利金額為735元
    及自108年3月20日起至清償日止，按週年利率百分之5計算
    之利息；108年1月1日起至108年6月2日止之不當得利金額為
    621元及自108年8月31日起至清償日止，按週年利率百分之5
    計算之利息；108年6月3日起至108年6月30日止之不當得利
    金額為504元及自108年8月31日起至清償日止，按週年利率
    百分之5計算之利息；108年7月1日起至108年12月31日止之
    不當得利金額為3,255元及自109年3月7日起至清償日止，按
    週年利率百分之5計算之利息；109年1月1日起至109年6月30
    日止之不當得利金額為3,333元及自109年8月29日起至清償
    日止，按週年利率百分之5計算之利息。並請求被告應按月
    給付原告自109年7月1日起至系爭建物拆除，將系爭土地交
    還原告止，依所占用土地面積31平方公尺及收租當期土地申
    報地價年息百分之5計算之補償金，及原告通知繳納函送達
    被告之日後一個月起至清償日止，按週年利率百分之5計算
    之利息。為有理由，應予准許，逾此部分之請求則屬無理由
    ，應予駁回。
五、本件原告勝訴部分原告陳明願供擔保，聲請宣告假執行，核
    無不合，爰酌定相當擔保金額准許之。至於原告敗訴部分，
    其假執行之聲請已失所附麗，應併予駁回。
六、訴訟費用負擔之依據：民事訴訟法第79中段，由被告全部負
    擔。
中　　華　　民　　國　　110 　年　　4 　　月　　21　　日
                  民事第二庭    法  官  楊昱辰

以上正本係照原本作成。
如對本判決上訴，須於判決送達後廿日內向本院提出上訴狀。如
委任律師提起上訴者，應一併繳納上訴審裁判費。
中　　華　　民　　國　　110 　年　　4 　　月　　21　　日
                                書記官　陳玉珮